臺灣橋頭地方法院刑事裁定　
111年度重訴字第3號
公  訴  人  臺灣橋頭地方檢察署檢察官  
被      告  林宗勳


選任辯護人  陳奕全律師
上列被告因殺人等案件，經檢察官提起公訴（111年度偵字第167
1號、110年度偵字第10292號），本院裁定如下：
    主  文
林宗勳自民國壹佰壹拾壹年拾貳月壹日起延長限制出境、出海捌
月。
    理  由
一、按被告犯罪嫌疑重大，而有相當理由足認有逃亡之虞者，必
    要時檢察官或法官得逕行限制出境、出海，刑事訴訟法第93
    條之2第1項第2款定有明文。次按審判中限制出境、出海每
    次不得逾八月，犯最重本刑為有期徒刑十年以下之罪者，累
    計不得逾五年；其餘之罪，累計不得逾十年；法院延長限制
    出境、出海裁定前，應給予被告及其辯護人陳述意見之機會
    ，則分別為同法第93條之3第2項後段、第4項所明定。
二、經查，被告林宗勳因犯刑法第271條第1項之殺人罪，經檢察
    官提起公訴後，經本院於民國111年3月29日，依刑事訴訟法
    第93條之2第1項第2款規定，裁定被告自111年4月1日起限制
    出境、出海8月，此有該裁定在卷可稽。
三、茲被告上開限制出境、出海之期間即將屆滿，經給予被告及
    辯護人陳述意見之機會後，本院審酌依被告之供述、相關證
    人之證述、監視器及行車紀錄器錄影畫面、本院勘驗前開錄
    影畫面之勘驗筆錄及截圖、解剖報告書暨鑑定報告書、刑案
    勘察報告等證據，足認被告涉犯刑法第271條第1項之殺人罪
    ，犯罪嫌疑確屬重大，其所涉係最輕本刑10年以上有期徒刑
    之重罪，且依其犯罪情節，日後可能面臨重刑之處罰及高額
    之民事賠償責任，衡以趨吉避凶、脫免責任之人性，被告實
    有逃亡之高度可能，再參以被告於偵查初始經檢察官諭知交
    保後，曾逕自離開自身住處及工作地點所在地，至其友人位
    於外縣市之住所居住，綜合上開諸情，已有相當理由足認被
    告有逃亡之虞，符合刑事訴訟法第93條之2第1項第2款所定
    要件，權衡被告人權保障及公共利益之維護後，認為確保日
    後程序之順利進行，有對被告施以限制出境、出海此一干預
    較為輕微之強制處分之必要，再考量案件目前進行之程度，
    裁定自111年12月1日起，被告應限制出境、出海8月。
四、至經本院詢問被告及辯護人後，辯護人雖主張：被告家人均
    在高雄，且被告母親、配偶常陪同出庭，家庭羈絆甚深，被
    告藏匿之可能甚低，且被告並無事業在國外，經濟亦不富裕
    ，無資力潛逃國外，又被告迄今均十分配合本案偵查及審理
    程序，應無再限制出境出海之必要，另因被告以運輸廢五金
    為業，偶爾需要前往澎湖等地碼頭，若不得出海，將造成不
    便，若法院認為仍有限制出境之必要，也請不要限制出海等
    語，惟本院認有相當理由認被告有逃亡之虞之依據為何，已
    如前述，與被告之資力或國外有無事業無涉，而被告於偵查
    初始曾離開自身住處前往友人位於外縣市之住處居住，已如
    前述，可徵尚難以有家人羈絆此節遽為對被告有利之認定，
    至辯護人所稱被告因工作之需而有出海需求部分，因刑事訴
    訟程序關於限制被告出境、出海之強制處分，係為確保國家
    司法權對犯罪之追訴處罰而採取之必要手段，與被告之人身
    自由及其工作生活，難免衝突，本難以兩全，是尚難以被告
    偶有工作之需即認無再限制其出海之必要。
五、據上論斷，應依刑事訴訟法第93條之3第2項後段，裁定如主
    文。
中　　華　　民　　國　　111 　年　　11　　月　　23　　日
                 刑事第七庭　審判長法　官　周佑倫
                                   法　官　蔡宜靜
                                   法　官　黄筠雅
以上正本證明與原本無異。
如不服本裁定，應於送達後5日內，向本院提出抗告狀。
中　　華　　民　　國　　111 　年　　11　　月　　23　　日
                                   書記官  鄭伊芸